臺灣臺北地方法院刑事判決　　　　　　　95年度易字第2863號
公　訴　人　臺灣臺北地方法院檢察署檢察官
被　　　告　乙○○
　　　　　　　　　　2
上列被告因竊盜案件，經檢察官提起公訴（95年度偵字第24804
號），因被告於本院準備程序中先就被訴事實為有罪之陳述，經
本院合議庭裁定適用簡式審判程序，茲判決如下：
    主  文
乙○○共同攜帶兇器，毀越安全設備、牆垣竊盜，處有期徒刑拾
月。扣案扳手、剪刀各壹支及棉質手套壹只，均沒收。
    事  實
一、乙○○因缺錢花用，與不詳真實姓名年籍、綽號「小劉」之
    成年男子，共同基於意圖為自己不法所有之犯意聯絡，於民
    國95年11月6日13時許，攜帶其與「小劉」所有客觀上對人
    之生命、身體具有危險性，足供作為兇器使用之剪刀、扳手
    各1支，及棉質手套1只，至臺北市大安區○○○路○段96巷
    17 弄7號1樓，未經許可擅自侵入臺北市○○區○○路2段96
    巷17弄7號樓梯間（侵入住宅部分未據告訴），並上至5樓，
    由「小劉」持剪刀、扳手破壞頂樓7號與11號間女兒牆上方
    之綠色塑膠網安全設備後（毀損部分未據告訴），由「小劉
    」踰越綠色塑膠網及女兒牆，接續無故侵入上址7號5樓甲○○住處及同弄11號5樓丙○○住處（侵入住宅部分均未據告
    訴），乙○○則在7號頂樓把風，「小劉」在甲○○住處竊
    得COMBO牌光碟機、IBM牌小硬碟各1台（價值共新臺幣2,500
    元），在丙○○住處竊得COMPAQ牌1714TC型筆記型電腦1台
    （價值新臺幣2萬元），得手後均交給乙○○放在黑色手提
    包內。嗣於同日下午15時30分許，乙○○行經臺北市○○區
    ○○街188巷口，因行跡可疑，為警盤查，始查獲上情，並
    其在所拿黑色手提袋內扣得COMBO牌光碟機、IBM牌小硬碟、
    COMPA Q牌筆記型電腦各1台（分別經甲○○領回及蔣元贊代
    理丙○○領回），及乙○○與「小劉」所有供行竊使用之扳
    手、剪刀各1支、棉質手套1只。
二、案經臺北市政府警察局大安分局報請臺灣臺北方法院檢察署
    檢察官偵查起訴。
    理  由
一、本件被告杜振所犯加重竊盜罪，並非死刑、無期徒刑或最輕
    本刑為3年以上有期徒刑之罪，亦非高等法院管轄第一審案
    件，於準備程序進行中，被告先就被訴事實為有罪之陳述，
    經告知被告簡式審判程序之旨，並聽取檢察官、被告之意見
    後，本院合議庭裁定由受命法官進行簡式審判程序，是本件
    之證據調查，依刑事訴訟法第273條之2規定，不受同法第15
    9條第1項、第161條之2、第161條之3、第163條之1及第164
    條至第170條規定之限制，合先敘明。
二、上揭事實，業據被告於警詢、偵查及本院審理時坦承不諱（
    見偵查卷第11至14頁），核與被害人甲○○、蔣元贊指述情
    節相符（見偵查卷第19至20頁、第15至16頁、第17至18頁）
    ，並有甲○○、蔣元贊出具之物品發還領據附卷（見偵查卷
    第29、30頁）及被告行竊時所攜帶之扳手、剪刀各1支及棉
    質手套1只扣案可憑（見偵查卷第24頁之扣押物品目錄表及
    同卷第36至38頁之扣押物品照片），復有竊案現場照片4幀
    在卷可按（見偵查卷第39至40頁）。是被告自白核與事實相
    符，應堪採信。本件事證已臻明確，被告犯行洵堪認定。
三、按刑法第321條第1項第3款之攜帶兇器竊盜罪，係以行為人
    攜帶兇器竊盜為其加重條件，此所謂兇器，其種類並無限制
    ，凡客觀上足對人之生命、身體、安全構成威脅，具有危險
    性之兇器均屬之，且祇須行竊時攜帶此種具有危險性之兇器
    為已足。而本件被告行竊時攜帶之剪刀、扳手各1支，均為
    金屬材質，且甚為堅硬，有照片各1幀在卷可稽（見偵查卷
    第37、38頁），並經共犯「小劉」持之用以破壞綠色塑膠網
    ，堪認足以為殺傷人之生命、身體之器械，為具有危險性之
    兇器甚明。又刑法第321條第1項第2款所謂安全設備，係指
    依社會通常觀念足認為防盜之設備而言（最高法院55年台上
    字第547號判例參照）。查臺北市大安區○○○路○段96巷17
    弄7號頂樓與11號間之女兒牆上所加裝綠色塑膠網係用以防
    盜，參之前開說明，該綠色塑膠網自屬刑法第321條第1項第
    2款所稱之安全設備。而被告破壞上址綠色塑膠網後，踰越
    綠色塑膠網及女兒牆而行竊，核係犯刑法第321條第1項第3
    款、第2款之攜帶兇器，毀越安全設備、牆垣竊盜罪。被告
    先後所為2次加重竊盜犯行，時間、空間具密接性，反覆實
    現同一加重竊盜構成要件，而竊取2個不同被害人之財物，
    為反覆接續犯之一行為。被告與不詳真實姓名年籍、綽號「
    小劉」之成年男子間，就上開加重竊盜犯行，有犯意聯絡及
    行為分擔，皆為正犯。被告以一加重竊盜行為，同時侵害被
    害人甲○○、丙○○之財產法益，係一行為而觸犯數罪名，
    為想像競合犯，應從受害較重之丙○○部分處斷。爰審酌被
    告前於88年間，曾因竊盜罪，經本院88年度簡字第48號判處
    有期徒刑3月，緩刑2年，此有臺灣高等法院被告前案紀錄表
    在卷可按，未記取教訓又再行竊財物，行為甚為不當，及其
    犯罪所生危害，暨其於本院審理時尚能坦承犯行，犯罪態度
    尚稱良好等一切情狀，量處如主文所示之刑。
四、扣案剪刀、扳手各1支及棉質手套1只，均係被告及「小劉」
    所有供犯罪所用之物，業據被告供承在卷，爰依刑法第38
    條第1項第2款規定，宣告沒收之。
據上論斷，應依刑事訴訟法第273條之1第1項、第299條第1項前
段，刑法第28條、第321條第1項第2款、第3款、第55條、第38條
第1項第2款，判決如主文。
本案經檢察官蔡立文到庭執行職務
中　　華　　民　　國　　96　　年　　2 　　月　　16　　日
　　　　　　　　　刑事第十二庭  法　官　陳慧萍
上正本證明與原本無異。
如不服本判決，應於判決送達後10日內向本院提出上訴狀（應抄
附繕本）。告訴人或被害人如對於本判決不服者，應具備理由請
求檢察官上訴，其上訴期間之計算係以檢察官收受判決正本之日
期為準。
　　　　　　　　　　　　　　　　書記官　何適熹
中　　華　　民　　國　　96　　年　　2 　　月　　27　　日
附錄本案論罪科刑法條：
中華民國刑法第321條
犯竊盜罪而有左列情形之一者，處6月以上、5年以下有期徒刑：
一  於夜間侵入住宅或有人居住之建築物、船艦或隱匿其內而犯
    之者。
二  毀越門扇、牆垣或其他安全設備而犯之者。
三  攜帶兇器而犯之者。
四  結夥三人以上而犯之者。
五  乘火災、水災或其他災害之際而犯之者。
六  在車站或埠頭而犯之者。
前項之未遂犯罰之。
